最　高　行　政　法　院　裁　定　　　　　　　　　　九十一年度裁字第四二二號
　　抗　告　人　甲○○
　　　　　　　　　　（送達代收人　邱一峰律師　臺北市○○區○○路九號九樓）
右抗告人因與相對人財政部臺北市國稅局間贈與稅事件，對於中華民國九十年二月二
十七日臺北高等行政法院八十九年度訴字第六七八號裁定提起抗告，本院裁定如左︰
　　主  文
抗告駁回。
抗告訴訟費用由抗告人負擔。
　　理  由
一、按抗告法院認抗告為不合法或無理由者，應為駁回抗告之裁定，行政訴訟法第二
    百七十二條準用民事訴訟法第四百九十二條第一項定有明文。
二、本件抗告意旨略謂：本件贈與稅繳款書記載抗告人之住址為臺北市○○○路○段
    一九○巷九號，此為抗告人配偶之住所，係私有別墅房屋，並非公寓大廈，亦無
    管理委員會及管理員，被告八十七年十月十九日（八七）財北國稅法字第八七○
    四二六三八號復查決定竟送達至臺北市○○路九十五號六樓之二十四，顯非抗告
    人之住所台北市○○街四十六號八樓之二，亦非抗告人配偶之住所台北市士林區
    ○○○路七段一九○巷九號，該送達不合法，而原裁定以抗告人提起訴願逾期，
    遞予維持一再訴願決定，認抗告人之起訴不合法，予以駁回，顯有違法，又依修
    正前訴願法第十七條（現行訴願法第八十條）規定，雖逾越救濟期限，原違法之
    行政處分得由原處分機關或上級機關依職權為全部或一部之撤銷，原裁定罔顧程
    序正義、實質正義及平等原則等語。
三、原裁定以：本件抗告人因贈與稅事件，係於八十七年十月二十日收受財政部台北
    市國稅局八十七年十月十九日財北國稅法字第八七○四二六三八號復查決定，此
    有掛號郵件收件回執影本附原處分卷可稽。計其提起訴願之期間，應自八十七年
    十月二十一日起算，至八十七年十一月十九日即已屆滿。相對人遲至八十七年十
    二月二日始向財政部提起訴願，有該部蓋於訴願書上之收件章戳可按，訴願及再
    訴願決定以其訴願已逾法定不變期間，不予受理，自無不合。抗告人起訴狀雖指
    上開復查決定送達不合法，惟查上開復查決定係送達至台北市○○路九十五號六
    樓，由大廈管理委員會接收郵件人員蓋章簽收有掛號郵件收件回執影本附原處分
    卷可稽，上開台北市○○路九十五號六樓地址，係抗告人於八十七年七月三十日
    向相對人提出之聲明書及提起訴願、再訴願書狀所載之地址，相對人以該址送達
    ，於法應無不合，且抗告人亦未具體說明前開送達有何違法之處，從而，抗告人
    提起行政訴訟，顯非合法為由，而依行政訴訟法第一百零七條第一項第十款裁定
    駁回抗告人在原審之訴。
四、查本件贈與稅繳款書抗告人之住址記載為臺北市○○○路○段一九○巷九號，抗
    告人對之不服，於八十七年三月二十六日向相對人申請復查，其復查申請書原記
    載地址臺北市○○○路○段一九○巷九號，而抗告人於收受相對人八十七年七月
    十七日（八七）財北國稅法字第八七○二九二四二號函後，於八十七年七月三十
    日提出聲明書聲明延期到相對人處備查，其地址即載明為台北市○○區○○路九
    十五號六樓；又本件抗告人於八十七年十二月二日向財政部提出訴願書載明地址
    為台北市○○路九十五號六樓之二十四，於八十八年十一月四日向行政院提出之
    再訴願書及信封袋之發信人之地址亦均載明為台北市○○路九十五號六樓之二十
    四；於八十八年十二月六日向行政院提出之補充再訴願理由書及信封袋之發信人
    之地址亦均載明為台北市○○路九十五號六樓之二十四；於八十九年四月二十日
    向行政院提出之聲請延緩再訴願決定聲請書之信封袋上發信人之地址亦載明為台
    北市○○路九十五號六樓之二十四；再者，本院九十年度判字第三七八號判決相
    對人之住址亦記載台北市○○路九十五號六樓之二十四，則相對人依抗告人所載
    上開台北市○○路九十五號六樓之二十四地址送達復查決定予抗告人，誠難謂其
    不合法。本件抗告人既已逾越訴願法定期間，其訴願於法自有未合，其未經合法
    訴願，提起撤銷訴訟，自屬起訴不備其他要件，原審依行政訴訟法第一百零七條
    第一項第十款裁定駁回抗告人在原審之訴，核無違誤。又修正前訴願法第十七條
    第二項雖規定訴願因逾越法定期限決定駁回時，若原行政處分顯屬違法或不當者
    ，原行政處分機關或其上級機關得依職權變更或撤銷之。惟此部分非本件行政訴
    訟所得審究之範圍。本件抗告人復執前揭事由主張原處分（復查決定）送達不合
    法以及指摘原裁定違誤，求為廢棄，即非有理，應予駁回。
五、依行政訴訟法第二百七十二條、第一百零四條、民事訴訟法第四百九十二條第一
    項、第九十五條、第七十八條，裁定如主文。
中　　華　　民　　國　　九十一　　　年　　　五　　　　月　　　十六　　　日
                    最 高 行 政 法 院  第 三 庭
                                審 判 長 法  官　　　葉　振　權
                                         法  官      鄭  淑  貞
                                         法  官　　　趙  永  康
                                         法  官　　　劉　鑫　楨
                                         法  官　　　吳　明　鴻
右  正  本  證  明  與  原  本  無  異
　　　　　　　　　　　　　　　　　　　　 法院書記官　陳  盛  信
中　　華　　民　　國　　九十一　　　年　　　五　　　　月　　　十六　　　日
